【裁判字號】    98,民專訴,131
【裁判日期】    990506
【裁判案由】    侵害專利權有關財產權爭議
【裁判全文】
智慧財產法院民事判決
                                   98年度民專訴字第131號
原      告    甲○○○○○○ ○○○○○○○○○○○○○ ○○○○（馬魯彎國際股份
              有限公司）
法定代理人    乙○○
訴訟代理人    曾信嘉律師
被      告    臺灣諾基亞股份有限公司
兼法定代理人  丙○○（Coli.
共      同
訴訟代理人    黃章典律師
              呂光律師
              陳初梅律師
上列當事人間侵害專利權有關財產權爭議事件，本院於99年4 月
7日言詞辯論終結，判決如下：
    主  文
原告之訴及假執行之聲請均駁回。
訴訟費用由原告負擔。
    事實及理由
一、程序方面：
  (一)本件乃涉外民事事件，且我國法院有國際裁判管轄權：
    1.按涉外因素係指本案有涉外之部分，如當事人或行為地之
      一方為外國者。涉外民事訴訟事件，管轄法院須以原告起
      訴主張之事實為基礎，先依法庭地法或其他相關國家之法
      律為「國際私法上之定性」，以確定原告起訴事實究屬何
      種法律類型，再依涉外民事法律適用法定其準據法（最高
      法院92年度臺再字第22號民事判決參照）。又涉外民事法
      律適用法規定「實體」法律關係所應適用之「準據法」，
      與因「程序上」所定「法院管轄權」之誰屬係屬二事（最
      高法院83年度臺上字第1179號民事判決參照）。
    2.我國涉外民事法律適用法乃係對於涉外事件，就內國之法
      律，決定其應適用何國法律之法，至法院管轄部分，並無
      明文規定，故就具體事件受訴法院是否有管轄權，得以民
      事訴訟法關於管轄之規定及國際規範等為法理，本於當事
      人訴訟程序公平性、裁判正當與迅速等國際民事訴訟法基
      本原則，以定國際裁判管轄。
    3.本件涉訟之當事人，原告為依貝里斯法律設立之法人；被
      告則為中華民國人民及依我國法律設立之法人，其住所及
      營業處所均在我國。另本件依原告所起訴之事實，係主張
      被告於我國有侵害原告專利權之行為，應負連帶損害賠償
      之責任，並提出數項證據為證。是以本件就人的部分具有
      涉外案件所需具備之最基本要素（即涉外因素），本件所
      涉及者，核其性質屬於著作權民事事件，且原告業已證明
      客觀上損害事實之發生及該事實發生地點均發生於我國，
      亦即本件訴訟爭議法律類型之形式定性，屬關於由侵權行
      為而生之債，故本件為涉外民事事件，且我國法院之對有
      國際裁判管轄權。
    4.原告就公告第492593號「CCD 及CMOS影像攫取模組追加一
      」新型專利（下稱系爭專利）得依我國專利法享有專利權
      ，此為兩造所不爭執。而依專利法所保護之智慧財產權益
      所生之第一審民事訴訟事件，為本院管轄案件（智慧財產
      法院組織法第3 條第1 款、智慧財產案件審理法第7 條規
      定參照），故本院得就本案為審理，並適用涉外民事法律
      適用法以定涉外事件之準據法。
  (二)準據法之選定：
    1.按（第1 項）關於由侵權行為而生之債，依侵權行為地法
      ，但中華民國法律不認為侵權行為者，不適用之；（第2
      項）侵權行為之損害賠償及其他處分之請求，以中華民國
      法律認許者為限，涉外民事法律適用法第9 條定有明文。
      故關於涉外侵權行為之準據法，應累積適用「侵權行為地
      」及「法庭地法」。
    2.查原告所主張被告之侵害專利權行為，而提起本件訴訟，
      就此法律關係之性質，無論是我國或國際專利權法制，均
      認屬與專利權相關之侵權法律關係。而原告主張本件侵權
      行為係發生在我國境內，且原告所為損害賠償之請求，亦
      為我國著作權法第84條規定所認許。是以依涉外民事法律
      適用法第9 條規定，本件涉外事件之準據法，應依中華民
      國之法律。
二、原告聲明求為判決：(一)被告應連帶給付原告新臺幣（下同）
    500,001 元，及自起訴狀繕本送達翌日起，按年利率5%計算
    之利息。(二)願供擔保，請准宣告假執行。並主張：
  (一)原告系爭專利申請專利範圍第1 項具備新穎性、進步性之專
    利要件，無應撤銷之原因：
    1.新穎性部分：
      (1)引證1（即美國第5,274,456號專利）：
        引證1 並未明言其高組裝精度（high assembly accu
          racy）之特點係設計於何處以及其最終之用意。又引
          證1 第3 欄第42至44行處所載，其中僅言及引證1 之
          影像感測器6 由一基板62、一設置在基板62上的固態
          影像感測半導體經片與…所構成，並無明文言及系爭
          專利申請專利第1 項所載之「該鏡頭座係依據取景筒
          底之接合部而罩設影像感測元件，使貼合及封閉於影
          像感測元件封裝體頂緣週圍，並依此為鏡頭軸線垂直
          基準，再依影像感測元件封裝體預定輪廓線為基準，
          使鏡頭軸線投射至耦合晶體之感測中心」之技術特徵
          。
        系爭專利於其說明書中已陳明其係具有此等功效即「
          鏡頭座藉影像感測元件封裝體之精度黏合於其上緣，
          使鏡頭座之鏡頭的軸心與影像感測元件不會有角度偏
          差產生，且能便於使鏡頭軸線投射影像感測元件之耦
          合晶體感測中心，而達到避免影像產生像差之功效」
          ，然此等功效亦未見於引證1 之中。
      (2)引證3 （即日本實用新型公開號昭00-00000「固體撮像
        裝置」專利）、引證4 （即日本特開平00-00000號「撮
        像裝置」發明專利）並未明文揭示有系爭專利申請專利
        範圍第1項中所載之「該鏡頭座係依據取景筒底之接合
        部而罩設影像感測元件，使貼合及封閉於影像感測元件
        封裝體頂緣週圍，並依此為鏡頭軸線垂直基準，再依影
        像感測元件封裝體預定輪廓線為基準，使鏡頭軸線投射
        至耦合晶體之感測中心」等技術特徵。
    2.進步性部分：
      (1)引證1：
        引證1 鏡頭座內係設有數個鏡片，於組配上極容易讓間
        隙產生累加放大之效果，各個鏡片與其感測元件間之光
        軸路徑將會產生偏差，致使最終之成像品質產生誤差，
        然系爭專利不會產生如此之問題。
      (2)引證1 、引證2 （即中華民國專利公告第374530號「影
        像掃描器之CCD 固定裝置」新型專利）之組合：
        引證2 係一與掃描器有關之CCD 固定裝置，提出一供CC
        D18 之下封裝42來定位之定位組件52，於組配過程不需
        再另做調整。然系爭專利其鏡頭座與鏡頭之間係設有可
        沿上下（Z 軸向）做調整之螺旋設計，能達到的良好定
        位以及高精準度之成像效果。
      (3)引證3 ：
        引證3 之諸圖示及內文，並未清楚顯示出引證3 其鏡頭
        座與其影像感測元件間係為沿周圍完整封蓋，抑或是僅
        於特定側面蓋設而處於未完全封蓋之狀態，並無法明確
        得知。然系爭專利係明確為一完整封蓋之狀態，以達貼
        合及封閉之密封效果。
      (4)引證4 ：
        系爭專利於說明書係明文揭示其於鏡頭座與影像感測元
        件組裝之時，係於鏡頭座3 與影像感測元件2 之外周緣
        以治具來輔助對準、對齊，藉此令鏡頭座罩設於影像感
        測元件後，於當下即完成X-Y 平面方向之定位，而不需
        於罩設後仍需要去調整。然引證4 即屬於鏡頭座蓋設後
        仍須調整其內部面板16之設計，與系爭專利完全不同。
  (二)被告公司及其負責人即被告趙柯林未經原告同意，即擅自進
    口並使用販賣與上開專利權技術相同之產品「Nokia 5530 X
    press Music 」及「Nokia 5310 Xpress Music 」行動電話
    之產品，經比對後認為確實落入系爭專利申請專利範圍第1
    項。故原告得依專利法第108 條、第84條第1 項、第85條第
    1 項第2 款、第3 項、公司法第23條第2 項規定，請求被告
    連帶賠償500,001 元：
三、被告聲明求為判決：(一)駁回原告之訴及假執行之聲請。(二)願
    以現金或同額之兆豐國際商業銀行發行之可轉讓定期存單供
    擔保，請准宣告免為假執行。並抗辯：
  (一)原告系爭專利申請專利範圍第1 項不具備新穎性、進步性之
    專利要件，有應撤銷之原因：
    1.新穎性部分：
      (1)引證1 ：
        系爭專利申請專利範圍第1 項所載之全部技術特徵（參
        系爭專利圖式5 ），已經揭露於引證1 。
      (2)引證3 ：
        引證3 之圖1 、圖2 及圖3 皆已揭露系爭專利申請專利
        範圍第1 項之所有特徵。
      (3)引證4 ：
        引證4 圖1 揭露系爭專利申請專利範圍第1 項之所有結
        構性特徵。又引證4 面板16周緣與透鏡固持座22之間若
        毫無間隙23，似不合系爭專利技術特徵，惟引證4 鏡頭
        座接合部是「貼合」於影像感測元件封裝體之蓋板16的
        頂緣，而鏡頭座接合部不但罩覆蓋板16的左右邊緣，且
        罩覆（封閉）影像感測元件封裝體最外部的輪廓寬度，
        以利用影像感測元件封裝體最外部的輪廓寬度作為水平
        定位基準。
    2.進步性部分：
      (1)引證1 ：
        引證1 揭露藉由使影像感測元件6 的頂表面與收納部11
        的頂表面接觸，以校準鏡頭軸線的垂直方向，再依影像
        感測元件6 沿著收納部11的預定輪廓線為另一基準，使
        鏡頭座1 上的鏡頭軸線與影像感測元件之有效感測區域
        的中心彼此對準。據此，系爭專利申請專利範圍第1 項
        揭露之校準方法：「該鏡頭座係依據取景筒底之接合部
        而罩設影像感測元件，使貼合及封閉於影像感測元件封
        裝體頂緣週圍，並依此為鏡頭軸線垂直基準，再依影像
        感測元件封裝體預定輪廓線為基準，使鏡頭軸線投射至
        耦合晶體之感測中心」，顯然與引證1 完全相同。
      (2)引證1 、2 之組合：
        引證2 已揭露與系爭專利相同的技術背景與創作概念，
        結合引證1 與引證2 揭露之所有技術特徵與內容即足以
        否定系爭專利申請專利範圍第1 項之進步性。
      (3)引證3：
        系爭專利申請專利範圍第1 項所有結構性特徵均已被引
        證3 所揭露，為本領域中具有通常知識之人依引證3 所
        易於思及並完成，且未產生相較於引證3 所難以預期之
        功效。
      (4)引證4 ：
        系爭專利申請專利範圍第1 項所有結構性特徵均已被引
        證4 所揭露，尤其引證4 之特徵(8) 、(9) 揭露系爭專
        利申請專利範圍第1 項主要特徵與達成之功效。
  (二)原告不得依專利法第108 條、第84條第1 項、第85條第1 項
    第2 款、第3 項規定，請求被告公司負損害賠償責任：
    1.本件專利侵權爭議所涉標的物應為99年1 月26日進行勘驗
      之「影像擷取模組」，而非「手機整體」。
    2.就「5530 Xpress Music 」產品，原告於99年1 月11日當
      庭自承其交由中國機械工程學會鑑定用之鏡頭模組係通路
      商所提供的相容替代模組，並非被告原廠提供之模組，故
      原證4 鑑定報告無證據能力及證據力。而原證7 之鑑定分
      析所陳待鑑定物特徵與「5530勘驗模組」不符。故「5530
      勘驗模組」並未侵害系爭專利權。
    3.就「5310 Xpress Music 」產品所提出之中國機械工程學
      會鑑定報告，原告於99年1 月11日當庭自承其交由中國機
      械工程學會鑑定用之鏡頭模組業已遺失，且無採購該產品
      之發票或其他證明文件。又原證4 之鑑定報告之被鑑定物
      並非1 月26日當庭勘驗之「5310勘驗模組」，原證4 之鑑
      定報告即無證據能力。故「5310勘驗模組」並未侵害系爭
      專利權。
四、經查原告前於90年1 月5 日以「CCD 及CMOS影像擷取模組追
    加一」向智慧財產局申請新型專利，於91年6 月21日公告（
    公告號數：492593，證書號數：171202。即系爭專利），有
    兩造均不爭執之智慧財產局專利案件權利異動表、新型專利
    說明書附卷可稽（見本院卷第1 冊第12至36頁），復為兩造
    所不爭執，自堪信為真實。
五、本件兩造所爭執之處，經協議簡化如下（見本院卷第2 冊第
    43頁）：
  (一)原告系爭專利申請專利範圍第1 項是否具備新穎性、進步性
    之專利要件？有無應撤銷之原因？
    1.新穎性部分：引證1 、3 、4 。
    2.進步性部分：
      (1)引證1 。
      (2)引證1 、2 之組合。
      (3)引證3 。
      (4)引證4 。
  (二)原告得否依專利法第108 條、第84條第1 項、第85條第1 項
    第2 款、第3 項規定，請求被告公司負損害賠償責任？
    1.被告公司是否侵害原告系爭專利之申請專利範圍第1 項？
    2.被告公司是否具侵害原告系爭專利權之故意？
    3.原告得否依專利法第108 條、第85條第1 項第2 款、第3
      項規定，請求被告公司賠償500,001 元？
  (三)原告得否依公司法第23條第2 項規定，請求被告丙○○與被
    告公司連帶負損害賠償責任？
六、原告系爭專利權不具進步性之專利要件，有應撤銷之原因：
  (一)按（第1 項）當事人主張或抗辯智慧財產權有應撤銷、廢止
    之原因者，法院應就其主張或抗辯有無理由自為判斷，不適
    用民事訴訟法、行政訴訟法、商標法、專利法、植物品種及
    種苗法或其他法律有關停止訴訟程序之規定，（第2 項）前
    項情形，法院認有撤銷、廢止之原因時，智慧財產權人於該
    民事訴訟中不得對於他造主張權利，智慧財產案件審理法第
    16條定有明文。
  (二)被告於本件抗辯系爭專利不具新穎性、進步性，本院就此抗
    辯應自為判斷。查系爭專利係於90年1 月5 日申請，經審定
    准予專利後，於91年6 月21日公告，是系爭專利有無撤銷之
    原因，應以核准審定時有效之92年2 月6 日修正公布之專利
    法（即現行專利法）為斷。
  (三)按利用自然法則之技術思想，對物品之形狀、構造或裝置之
    創作，且可供產業上利用者，得依專利法第93條、第94條第
    1 項規定，申請取得新型專利。又新型為其所屬技術領域中
    具有通常知識者依申請前之先前技術顯能輕易完成時，不得
    申請取得新型專利，同法第94條第4 項定有明文。而系爭專
    利有無違反同法第94條第4 項所定情事而應撤銷其新型專利
    權，依法應由主張系爭專利無效之人（即被告）附具證據證
    明之。
  (四)系爭專利之技術內容：
    1.創作目的：
      系爭專利係針對習知之CCD 影像擷取模組為改良對象，習
      用之CCD 影像擷取模組，其電路基板上滿佈電子電路，而
      電子電路本身具有一定厚度，且在銲接後會產生凸出的錫
      接點，使鏡頭座於鎖固時會因電子電路的厚度與錫接點的
      高度不同而於電路基板上形成高低不平的落差，使鏡頭座
      固定時會產生鏡頭軸心與影像感測元件感測中心間的角度
      偏差，軸心的角度偏差會使影像感測元件呈現的影像產生
      慧形像差，造成影像模糊失真。而固定鏡頭座時影像感測
      元件係被覆蓋鏡頭座內部，因此鎖固鏡頭座時無法確認鏡
      頭與影像感測元件之感測中心是否對齊，然而透過鏡頭聚
      焦後的影像會呈現中央部位解像力較清晰而外圍部分解像
      力較模糊的特性，且僅落在影像感測元件中央之影像擷取
      單元上之影像會被擷取後呈現出來，一旦鏡頭之軸心與影
      像感測元件之感測中心不對齊而存在位差時，會使鏡頭聚
      焦後解像力較模糊之影像落在影像擷取單元上，進而使所
      呈現的影像會產生像差而無法清晰呈現的問題。此外，鏡
      頭座兩側需預留結合孔以供螺釘鎖固，故鏡頭座的體積無
      法縮小，使設計及使用上的便利性難以提升。是以系爭專
      利之主要目的係提供一種CCD 及CMOS影像擷取模組，藉由
      將鏡頭座與影像感測元件之外緣對齊，且鏡頭座底面與影
      像感測元件之頂面均係平面接觸，使鏡頭座與影像感測元
      件間不會生產軸心位差及角度差，以達到避免影像產生像
      差之功效；並提供一種體積縮小以提升設計上及使用上之
      便利性的CMOS及CCD 影像擷取模組（見本院卷第1 冊第16
      至17頁之系爭專利的新型專利說明書「先前技術」、「目
      的及功效」）。
    2.系爭專利之申請專利範圍共6 項，其中第1 項為獨立項，
      其餘為附屬項（見本院卷第1 冊第24至26頁）。而申請專
      利範圍第1 項：「一種CCD 及CMOS影像擷取模組追加一，
      其包括有一電路基板，該電路基板上具有一影像感測元件
      (CMOS 、CCD)及相關之電子元件，並於該影像感測元件之
      封裝體上緣設有一鏡頭座，其特徵在於：該鏡頭座具一取
      景筒以對應於影像感測元件之耦合晶體上方，並以該取景
      筒至少涵蓋耦合晶體有效感測區，及，該鏡頭座係依據取
      景筒底之接合部而罩設影像感測元件，使貼合及封閉於影
      像感測元件封裝體頂緣週圍，並依此為鏡頭軸線垂直基準
      ，再依影像感測元件封裝體預定輪廓線為基準，使鏡頭軸
      線投射至耦合晶體之感測中心。」（見本院卷第1 冊第24
      頁）。相關圖式如附圖1 所示（見本院卷第1 冊第31頁）
      。
  (五)被告所提之引證資料：
    被告於本件民事訴訟中提出引證1 至4 ，主張系爭專利不具
    新穎性、進步性：
    1.引證1 為西元1993年12月28日公告之美國第5,274,456 號
      「SEMICONDUCTOR DEVICE AND VIDEO CAMERA UNIT USING
      IT AND THEIR MANUFACTURING METHOD 」專利（見本院卷
      第1 冊第151 至180 頁。相關圖式見附圖2 ）。
    2.引證2 為1999年11月11日公告之中華民國專利公告第3745
      30號「影像掃描器之CCD 固定裝置」新型專利（見本院卷
      第1 冊第181 至204 頁。相關圖式見附圖3 ）。
    3.引證3 為1989年2 月2 日公開之日本實用新型公開號昭00
      -00000「固體撮像裝置」專利（JP00-0000 00）（見本院
      卷第1 冊第205 至231 頁）。
    4.引證4 為1999年1 月22日公開之日本特開平00-00000號「
      撮像裝置」發明專利（JP00-00000）（見本院卷第1 冊第
      214 至218 頁）。
  (六)引證1 得以證明系爭專利申請專利範圍第1 項不具新穎性：
    1.引證1 揭示一成相模組，尤其是用於一攝像單元之成相模
      組，其包括一組透鏡、一影像感測器等，利用一結合部（
      holder）用以結合並校準透鏡組與影像感測器（見本院卷
      第1 冊第151 頁）。經比對引證1 與系爭專利申請專利範
      圍第1 項，引證1 之透鏡組(L1-L4) 、影像感測器(6) 、
      電路基板(7) 即系爭專利申請專利範圍第1 項之鏡頭座(3
      ) 、影像感測元件(2) 、電路基板(1) ，且引證1 說明書
      第5 欄第40至44行關於圖5 之記載：「藉由鏡頭座1 的內
      壁(125) 與(126) ，使影像感測元件6 在水平面方向被對
      準；垂直方向的對準，則是藉助階級部位(123) 與(124)
      。」（見本院卷第1 冊第171 頁），參以引證1 之圖5 與
      圖6 （如附圖2 ）可知，此已揭露系爭專利以接合部(32)
      罩設影像感測元件(2) ，使貼合及封閉於影像感測元件(2
      ) 封裝體頂緣週圍為光軸垂直與水平對準之技術特徵。故
      引證1 可證明系爭專利申請專利範圍第1 項不具新穎性。
    2.依引證1 之圖2A可知其結合部(1) 之底部係與電路基板(7
      ) 直接結合，惟系爭專利之第6 圖、第7 圖（如附圖1 ）
      所揭示之實施例，其利用接合部(32d) 來貼合及封閉於玻
      璃板(71)與影像感測元件(7) 封裝體頂緣週圍，且利用螺
      栓(8) 將取景筒(31)鎖固於電路基板上(1) ，故藉由系爭
      專利之教示，其校準基準乃是利用封裝體頂緣週圍，至於
      取景筒(31)或結合部(1) 之底部與電路基板是否有接觸並
      不影響前揭已校準之光軸。
  (七)引證1 、引證2 之組合得以證明系爭專利申請專利範圍第1
    項不具進步性：
    1.引證2 揭示利用一可以轉移CCD 之位置基準的定位組件，
      此一定位組件設有一可與CCD 之下封裝匹配的承載面，利
      用下封裝與CCD 間高精度的特性，而將CCD 之位置基準轉
      移至定位組件，配合定位組件與光機模組彼此之間模組化
      的準確匹配關係，因此、只要將定位組件安裝於光機模組
      ，便可同時的將CCD 固定於光機模組的正確成像位置，達
      到不需調整且組裝快速的目的（見本院卷第1 冊第182 頁
      之引證2 專利說明書之「創作摘要」）。
    2.如前所述，引證1 已可證明爭專利申請專利範圍第1 項不
      具新穎性。而引證2 說明書第7 頁第13至21行揭示：「請
      參照『第4A~4C 圖』，其分別繪示出一般CCD(18) 經封裝
      後成品的俯視、前視及側視圖。由於CCD(18) 在封裝過程
      中，其下封裝(42)相對於光電元件(47)具有相當精密之尺
      寸（一般而言誤差約在±0.3mm ），而上封裝(44)則誤差
      很大，因此CCD(18) 之相對位置可由『第4A~4C 圖』所繪
      之粗線面(45)為基準而得知；而且不論接腳(46)與PCB(24
      ) 焊接的結果如何，以下述可以密合貼緊下封裝(44)的一
      定位組件(52)便能正確移轉CCD(18) 的相關位置。」（見
      本院卷第1 冊第187 頁）。是以引證2 揭示利用具有精密
      尺寸之下封裝(42)作為定位組件(52)密合貼緊時之準確定
      位以正確轉移CCD(18) 的相關位置。而系爭專利申請專利
      範圍第1 項則是利用「貼合及封閉於影像感測元件(2) 封
      裝體頂緣週圍」之技術以達到校準鏡頭座(3) 與影像感測
      元件(2)光軸，故引證2 是利用下封裝（封裝體下緣），
      系爭專利則是利用封裝體頂緣。惟二者均是憑藉貼合封裝
      體以達到準確定位之功效，而選取封裝體下緣或頂緣僅是
      選取位置之不同，然其準確定位之功效相同。故引證1 、
      引證2 之結合已揭示利用具有精密尺寸之上封裝或下封裝
      (42)來作為定位組件(52)密合貼緊時之準確定位以正確轉
      移CCD(18) 的相關位置，可達到系爭專利使鏡頭座與影像
      感測元件間不會產生軸心位差及角度差，而達到避免影像
      產生像差之功效。
    3.至原告主張：引證2 係透過螺絲(28)鎖設之技術，恰為系
      爭專利於其說明書先前技術中所提及之欲改良的技術云云
      。惟系爭專利第6 圖、第7 圖所揭示之實施例（如附圖1
      ），其利用接合部(32d) 來貼合及封閉於玻璃板(71)與影
      像感測元件(7 )封裝體頂緣週圍，且利用螺栓(8) 將取景
      筒(31)鎖固於電路基板上(1) 。是以藉由系爭專利之教示
      ，其校準基準乃是利用封裝體頂緣週圍，至於取景筒(31)
      或結合部(1) 之底部與電路基板是否有接觸並不影響前揭
      已校準之光軸，故原告此部分主張要無足採。
    4.綜上，引證1 、引證2 之組合得以證明系爭專利申請專利
      範圍第1 項不具進步性。
七、綜上所述，系爭專利申請專利範圍第1 項不具新穎性、進步
    性，而有應撤銷之原因，故原告於本件民事訴訟中不得對於
    被告主張新型專利之權利。從而，原告請求被告連帶賠償損
    害500,001 元，暨自起訴狀繕本送達翌日起至清償日止，按
    週年利率5%計算之利息，為無理由，應予駁回。而其假執行
    之聲請即失所依據，應併予駁回。
八、至兩造其餘之攻擊或防禦方法，及未經援用之證據，經本院
    斟酌後，認為均不足以影響本判決之結果，自無逐一詳予論
    駁之必要，併此敘明。
九、訴訟費用負擔之依據：民事訴訟法第78條。
中    華    民    國    99    年     5    月    6     日
                    智慧財產法院第二庭
                                法  官  蔡惠如
以上正本係照原本作成。
如對本判決上訴，須於判決送達後20日之不變期間內，向本院提
出上訴狀。
中    華    民    國    99    年     5    月    6     日
                                書記官  林佳蘋


司法院資訊處製作；財團法人民間司法改革基金會備份。
